# 20240607 アジルコア定例会

[https://vimeo.com/954700866/b72648d69e?share=copy](https://vimeo.com/954700866/b72648d69e?share=copy)

[https://vimeo.com/954700866/b72648d69e?share=copy](https://vimeo.com/954700866/b72648d69e?share=copy)

▶️ログ：

[GMT20240607-062635_Recording.transcript.vtt](20240607%20%E3%82%A2%E3%82%B7%E3%82%99%E3%83%AB%E3%82%B3%E3%82%A2%E5%AE%9A%E4%BE%8B%E4%BC%9A%2080d1098282474afbbb812074c6e76e46/GMT20240607-062635_Recording.transcript.vtt)

[meeting_saved_chat.txt](20240607%20%E3%82%A2%E3%82%B7%E3%82%99%E3%83%AB%E3%82%B3%E3%82%A2%E5%AE%9A%E4%BE%8B%E4%BC%9A%2080d1098282474afbbb812074c6e76e46/meeting_saved_chat.txt)

[meeting_saved_closed_caption.txt](20240607%20%E3%82%A2%E3%82%B7%E3%82%99%E3%83%AB%E3%82%B3%E3%82%A2%E5%AE%9A%E4%BE%8B%E4%BC%9A%2080d1098282474afbbb812074c6e76e46/meeting_saved_closed_caption.txt)

▶️次回：
6月 13日 (木曜日)⋅12:30～
[https://us02web.zoom.us/j/87111360980?pwd=pbgDDE6vZQy9J9pdP2xGtj96jB9XEI.1](https://us02web.zoom.us/j/87111360980?pwd=pbgDDE6vZQy9J9pdP2xGtj96jB9XEI.1)
ミーティング ID: 871 1136 0980
パスコード: 821546

▶️前回：

[20240531 アジルコア定例会](20240531%20%E3%82%A2%E3%82%B7%E3%82%99%E3%83%AB%E3%82%B3%E3%82%A2%E5%AE%9A%E4%BE%8B%E4%BC%9A%201628678f04d94373a69618fd460c2c36.md) 

[20240524 アジルコア定例会](20240524%20%E3%82%A2%E3%82%B7%E3%82%99%E3%83%AB%E3%82%B3%E3%82%A2%E5%AE%9A%E4%BE%8B%E4%BC%9A%2037282001f593459aaafc2011feb6b15d.md) 

[20240517 アジルコア定例会](20240517%20%E3%82%A2%E3%82%B7%E3%82%99%E3%83%AB%E3%82%B3%E3%82%A2%E5%AE%9A%E4%BE%8B%E4%BC%9A%200af60e278cec4f199a76629d0337b86c.md) 

[20240510 アジルコア定例会](20240510%20%E3%82%A2%E3%82%B7%E3%82%99%E3%83%AB%E3%82%B3%E3%82%A2%E5%AE%9A%E4%BE%8B%E4%BC%9A%20bbeefa7e5b744ddd90ed9902f25c275d.md) 

[20240426 アジルコア定例会](20240426%20%E3%82%A2%E3%82%B7%E3%82%99%E3%83%AB%E3%82%B3%E3%82%A2%E5%AE%9A%E4%BE%8B%E4%BC%9A%20739c24cbcf3d449d823729bdd0c866fe.md) 

[20240419 アジルコア定例会](20240419%20%E3%82%A2%E3%82%B7%E3%82%99%E3%83%AB%E3%82%B3%E3%82%A2%E5%AE%9A%E4%BE%8B%E4%BC%9A%20d97d23edf2144e4482a854ffb9213fab.md) 

[20240412 アジルコア定例会](20240412%20%E3%82%A2%E3%82%B7%E3%82%99%E3%83%AB%E3%82%B3%E3%82%A2%E5%AE%9A%E4%BE%8B%E4%BC%9A%209b46a4e49d2e4451b13e7b57864ea5d3.md) 

[20240410 EASTASIA, アジルコア,TANREN３社MT](20240410%20EASTASIA,%20%E3%82%A2%E3%82%B7%E3%82%99%E3%83%AB%E3%82%B3%E3%82%A2,TANREN%EF%BC%93%E7%A4%BEMT%20b452f8e0207b4ae29c224da66cda0be5.md) 

[20240404 アジルコア定例会](20240404%20%E3%82%A2%E3%82%B7%E3%82%99%E3%83%AB%E3%82%B3%E3%82%A2%E5%AE%9A%E4%BE%8B%E4%BC%9A%20df310bbca3f543c5ad243f349676d417.md) 

[20240329 アジルコア定例会](20240329%20%E3%82%A2%E3%82%B7%E3%82%99%E3%83%AB%E3%82%B3%E3%82%A2%E5%AE%9A%E4%BE%8B%E4%BC%9A%2064611ed194754901a01203ef0ff5b68e.md) 

[20240322 アジルコア定例会](20240322%20%E3%82%A2%E3%82%B7%E3%82%99%E3%83%AB%E3%82%B3%E3%82%A2%E5%AE%9A%E4%BE%8B%E4%BC%9A%2032bc4af52b2e4f219e4f27daea0bf238.md) 

[20240314 アジルコア定例会](20240314%20%E3%82%A2%E3%82%B7%E3%82%99%E3%83%AB%E3%82%B3%E3%82%A2%E5%AE%9A%E4%BE%8B%E4%BC%9A%20468ad0ce6a2240418ae5979483c04544.md) 

[Ver8.0 言語化スペシャル](Ver8%200%20%E8%A8%80%E8%AA%9E%E5%8C%96%E3%82%B9%E3%83%98%E3%82%9A%E3%82%B7%E3%83%A3%E3%83%AB%2048963a4952c94c539599443fb79084dc.md) 

▶️議事録

> **開発会議議事録**
> 
> 
> ---
> 
> # 議事の要旨:
> 
> - 問い合わせ機能のバグについて、進捗報告があった。
> - プレゼン甲子園のエントリーページを閉鎖するかどうかの議論が行われた。
> - 7.9の状況について、検証環境リリースにおける問題点やトークン上限に関するエラー、添付ファイルの仕様に関する要望など、様々な議題が上がった。
> - 8.0の公開時期や開発方針について話し合われた。
> - API開発に関する要望や工数見積もりについて議論された。
> - ワープロ機能におけるアジュール関連の進捗や今後の予定が共有された。
> - メディアライブラリの容量制限やWhisperの90分制限について、改善を要望する意見が出た。
> 
> ## ## 問い合わせ機能
> 
> - データベース上のデータ抜けが原因で、視聴完了率が99%と表示される問題が発生していたが、修正が完了した。 [01:13]
> - 今後は、95%以上の視聴完了率を100%とみなして表示するよう、アプリとCSVの両方で修正する。 [02:54]
> 
> ## ## アルファスキン版開発
> 
> - 佐藤さんから来週着手の予定で問題ないことを確認。 [03:14]
> - Toyaさんから来週着手することを再確認。 [03:28]
> 
> ## ## カスタムライブラリの一括インポート
> 
> - 東急エージェンシー様からの修正依頼はまだ来ていない。 [03:33]
> - リリース後に依頼が入ってくる見込み。 [04:04]
> - ミッドジャーニーのURLは受け付けられないことが判明したため、フォーマットの定義を見直す必要がある。 [04:13]
> - 佐藤さんからzipファイルに画像ファイルを埋め込む方法が楽であると提案。 [04:43]
> 
> ## ## 本番メールの不具合
> 
> - 本番環境のメール本文がおかしいという問い合わせがあり、不具合が発覚。 [05:02]
> - 昨日対応済み。 [05:07]
> 
> ---
> 
> ## ## 月次処理
> 
> - 月末処理、下書き、契約更新、休止終了は全て完了している。 [05:29]
> 
> ## ## アジロコアの契約
> 
> - 来週結論が出る見込み。 [05:47]
> 
> ## ## ソリューションアクト
> 
> - 契約変更1件対応済み。 [05:49]
> 
> ## ## プレゼン甲子園
> 
> - エントリーページはまだ閉鎖されていないため、エントリー可能であることを共有。 [06:00]
> - 昨日の12時以降も追加登録があったことが報告された。 [06:30]
> - 営業担当者から、エントリーはこれ以上ないとの確認が取れている。 [06:53]
> - Toyaさんから、エントリー一覧のシーズンへの自動評価コメント追加とスクエール連携の確認を依頼。 [07:05]
> - 今週末には自動評価コメントの追加が完了する見込み。 [07:15]
> 
> ---
> 
> ## ## プレゼン甲子園　エントリー状況
> 
> - 現在のエントリー件数は757件で、重複エントリーの削除後の件数。 [07:45]
> - 7月7日15時14分現在もエントリーが増えている。 [08:24]
> - 福井県では締め切ったつもりだが、応募者がエントリーしている可能性がある。 [08:39]
> - エントリー増加への対応について、佐藤さんから数時間待ってほしいと依頼。 [09:08]
> 
> ## ## プレゼン甲子園　今後のスケジュール
> 
> - 来週いっぱいを目安に一次審査を終了する予定。 [09:38]
> - 二次審査はZoomを使用してリアルタイムで行うため、鍛錬の手が登場するのは一次審査まで。 [09:57]
> - 佐藤さんから、エントリーページへのアクセスを遮断する方法を提案。 [10:18]
> 
> ---
> 
> ## ## プレゼン甲子園　エントリーページ対応
> 
> - ドットエントリーのエントリーページのみ機能を停止させることを決定。 [10:34]
> - 佐藤さんから、18時までに回答をまとめることを宣言。 [11:15]
> 
> ## ## 7.9の状況
> 
> - 検証環境リリースで「にじみ」が発生していることが報告された。 [11:39]
> - 佐藤さんから、原因が判明したと報告があったが、その後、解消された。 [12:10]
> - Toyaさんから、CSSのデザインに改善の余地があることが指摘された。 [12:44]
> - 佐藤さんから、GPT-4oが導入されたことが原因ではないかと推測。 [12:54]
> 
> ## ## 7.9 トークン上限エラー
> 
> - トークン上限を超えるプロンプトを入力した際に、正しいエラーメッセージが表示されない問題が発生している。 [14:06]
> 
> ---
> 
> ## ## 7.9 添付ファイルの仕様
> 
> - 添付ファイルは、現状ではPDF、CSVなどのテキストベースのもののみ対応。 [14:37]
> - 佐藤さんから、.md Markdownにも対応予定であることを確認。 [14:41]
> - 画像、jpg、gifのグループ化にも対応予定であることを確認。 [17:00]
> - 佐藤さんから、オムニで画像を扱う仕様について質問。 [17:00]
> 
> ## ## 7.9 その他
> 
> - 佐藤さんから、GPT=4o向け、スクリーンショットを右クリックで貼り付ける仕様に変更したいという要望が出た。 [15:24]
> - Toyaさんから、ブラウザの機能上、難しい可能性があるとの回答があったが、その後、佐藤さんから代替案が提示された。 [15:48]
> 
> ## ## 7.9 GPT-4の使用に関して
> 
> - 全企業に対してGPT-4の使用回数を150回に設定することについて、佐藤さんから承認を得た。 [17:31]
> - 個人ごとではなく、会社共有のフラグで管理されていることを確認。 [17:47]
> 
> ---
> 
> ## ## 7.9 今後の予定
> 
> - 来週はアルファスキンの開発を優先し、トークン表示や推奨モデルの設定も進めていく。 [19:52]
> - 佐藤さんから、推奨モデルはデフォルトで3.5ではなく、ホームにしておくべきではないかと提案。 [20:26]
> - Toyaさんから、GPT-4の使用回数制限を考慮すると、3.5をデフォルトにする方が妥当との意見が出た。 [20:51]
> - 佐藤さんから、3.5の使用に関する注意喚起をアナウンスすることで合意。 [21:15]
> 
> ## ## 今後のモデル提供について
> 
> - 佐藤さんから、将来的に3.5が廃止される可能性について質問。 [22:21]
> - Toyaさんから、日本語チューニング版がリリースされた場合、3.5は廃止される可能性があると回答。 [23:15]
> - 日本語チューニング版は、GPT-4.5と呼称される可能性がある。 [23:26]
> 
> ---
> 
> ## ## TANRENエージェントの課題とMD追加
> 
> - 6月10日(月)を目標に、TANRENエージェントの残課題とMDの追加許可を行う。 [24:26]
> - 佐藤さんから、TANRENエージェントの修正は、TANREN側で一括修正を行う必要があることを確認。 [25:09]
> 
> ## ## 8.0の状況
> 
> - TANRENエージェント周りの修正に時間がかかっているため、8.0のリリースは慎重に進める必要がある。 [26:18]
> - マーメイド記法の導入について、佐藤さんから業界トレンドと現状の課題が共有された。 [26:31]
> - Toyaさんから、マークダウンのコードブロックでマーメイド記法を表示するデモが行われた。 [27:41]
> - 佐藤さんから、GPTの返答自体をマーメイド記法で出力することはできないかとの質問。 [28:24]
> 
> ---
> 
> ## ## 8.0の状況
> 
> - Toyaさんから、GPTの返答を自動的にマーメイド記法に変換することはできないため、プレビューボタンでレンダリングする方式を提案。 [28:43]
> - 8.0の開発は、7.9の修正を優先し、進捗次第で対応していく。 [29:26]
> - 8.0の公開時期は、開発状況を踏まえ慎重に判断する。 [30:19]
> 
> ## ## API開発
> 
> - 佐藤さんから、ウイングアーク様からAPI連携の要望があったことが共有された。 [31:17]
> - API開発の工数見積もりについて、Toyaさんから、提供するデータ形式によって変わるため、詳細な要件定義が必要と回答。 [32:08]
> 
> ---
> 
> ## ## ワープロ機能
> 
> - アジュール環境の作成は、角川さん側に依頼する必要があり、来週以降に確認予定。 [35:17]
> - V2以降の対応は、角川さんと改めて協議する。 [36:45]
> 
> ## ## メディアライブラリの容量制限
> 
> - 佐藤さんから、メディアライブラリの容量制限2GBは、議事録用途としては不足であると指摘。 [38:14]
> - 3GBへの容量変更を要望。 [39:03]
> - Toyaさんから7.9対応として承認。 [41:02]
> 
> ## ## Whisperの制限時間
> 
> - 佐藤さんから、Whisperの制限時間90分は、現状のニーズに合致していないため、2時間への延長を要望。 [39:12]
> - Toyaさんから、25MBのファイルサイズ制限がネックになっていると説明。 [40:06]
> - 現時点では対応困難であることを伝えた。 [40:43]
> 
> ## ## その他
> 
> - プレゼン甲子園のエントリーページ閉鎖について、18時までに回答する。土日中に閉鎖できない可能性もある。 [41:37]
> - 404エラーでアクセスできないようにする方向で対応。 [42:45]
> - 次回定例は6月13日(木)12時半に決定。 [44:18]
> 
> ---
> 

完