# 20240322 アジルコア定例会

[https://vimeo.com/926129162/5f7f4ed19c?share=copy](https://vimeo.com/926129162/5f7f4ed19c?share=copy)

[https://vimeo.com/926129162/5f7f4ed19c?share=copy](https://vimeo.com/926129162/5f7f4ed19c?share=copy)

▶️ログ：

[meeting_saved_closed_caption.txt](20240322%20%E3%82%A2%E3%82%B7%E3%82%99%E3%83%AB%E3%82%B3%E3%82%A2%E5%AE%9A%E4%BE%8B%E4%BC%9A%2032bc4af52b2e4f219e4f27daea0bf238/meeting_saved_closed_caption.txt)

▶️次回：

3月 28日 (木曜日)⋅11:00～
[https://us02web.zoom.us/j/82461665601?pwd=NnI3YlNsNTRORnJEdzNFUEdHSjhMUT09](https://us02web.zoom.us/j/82461665601?pwd=NnI3YlNsNTRORnJEdzNFUEdHSjhMUT09)

ミーティング ID: 824 6166 5601
パスコード: 515039

▶️前回：

[20240314 アジルコア定例会](20240314%20%E3%82%A2%E3%82%B7%E3%82%99%E3%83%AB%E3%82%B3%E3%82%A2%E5%AE%9A%E4%BE%8B%E4%BC%9A%20468ad0ce6a2240418ae5979483c04544.md) 

[Ver8.0 言語化スペシャル](Ver8%200%20%E8%A8%80%E8%AA%9E%E5%8C%96%E3%82%B9%E3%83%98%E3%82%9A%E3%82%B7%E3%83%A3%E3%83%AB%2048963a4952c94c539599443fb79084dc.md) 

[20240308 アジルコア定例会](20240308%20%E3%82%A2%E3%82%B7%E3%82%99%E3%83%AB%E3%82%B3%E3%82%A2%E5%AE%9A%E4%BE%8B%E4%BC%9A%2009f70947a1f34849b1cac0bbbc05db81.md) 

[20240229 アジルコア定例会](20240229%20%E3%82%A2%E3%82%B7%E3%82%99%E3%83%AB%E3%82%B3%E3%82%A2%E5%AE%9A%E4%BE%8B%E4%BC%9A%20212748b2721e4c84b72df5cb9cfab1df.md) 

[20240221 アジルコア定例会](20240221%20%E3%82%A2%E3%82%B7%E3%82%99%E3%83%AB%E3%82%B3%E3%82%A2%E5%AE%9A%E4%BE%8B%E4%BC%9A%20debb092d42f74810b6636d0211e65793.md) 

[20240215 アジルコア定例会](20240215%20%E3%82%A2%E3%82%B7%E3%82%99%E3%83%AB%E3%82%B3%E3%82%A2%E5%AE%9A%E4%BE%8B%E4%BC%9A%2013d6ecf68d5a4d348c1c86389b8317ea.md) 

[20240207 アジルコア定例会](20240207%20%E3%82%A2%E3%82%B7%E3%82%99%E3%83%AB%E3%82%B3%E3%82%A2%E5%AE%9A%E4%BE%8B%E4%BC%9A%20ce9acef071f04d738ed83427a0bbf045.md) 

▶️議事録

> **■[2024プレゼン甲子園]**
> 
> 
> **11:30 - 11:45 議論の開始とシステム関連の確認事項**
> 
> - エントリー進捗の確認。現在20名が集まり、顧客ターゲット15名、学生5名。[11:30]
> - システムへのアクセス権限について話し合い。エントリー者にIDとパスワードを発行する流れを確認。[11:32]
> - BCCメールについて質問あり。関係者全員にBCCで送信することを確認。[11:32]
> - マニュアルについて議論。現状のシステムでは対応せず、必要になった際に別途検討する。[11:45]
> 
> **11:45 - 12:00 データ関連の話題**
> 
> - 保存されたデータの取り扱いについて。アカウントごとに分けて保存し、担当者のみアクセス可能にする。[11:46]
> - データのインポート/エクスポートについて。CSVファイルでの一括登録機能の追加を検討。[11:48]
> - データの確認と修正について。定期的にデータをチェックし、必要に応じて修正を行う体制づくりを議論。[11:55]
> 
> **■[TANREN Ver7.8 - 7.9]**
> 
> **12:00 - 12:15 プロンプトライブラリとエージェントの話題**
> 
> - プロンプトのカテゴリーとタイトルの話題。登録の手順を再確認。[12:05]
> - エージェントとプロンプトの使い分けについて。状況に応じてエージェントとプロンプトを使い分ける。[12:10]
> - エージェントとプロンプトのコース変更について。エージェントからプロンプトに変更する際の手順を話し合う。[12:13]
> 
> **12:15 - 12:30 リリーススケジュールと機能追加について**
> 
> - 4月中旬にベータ版をリリース予定。ファイル読み込み機能は4月5日ごろまでに実装予定。[12:18]
> - 4月22日の週末に本リリースを目指す。リリース後のメンテナンス体制について議論。[12:25]
> - 機能追加の優先順位付けについて。コスト面も考慮しつつ、エージェントとプロンプト関連の機能を優先的に実装予定。[12:28]
> 
> **■[TANREN Azureサーバーメンテナンス]**
> 
> **12:30 - 12:50 コスト試算とまとめ**
> 
> - 各プロジェクトのコスト試算について。メディアサービス対応も含めて150万円程度の見積もり。[12:43]
> - 4月中にリリースし、その後は運用とメンテナンスを重視してコストを抑える方針を確認。[12:45]
> - 全体を通して、スケジュールや対応事項を再確認。次回のミーティング日程について相談。[12:48]
> 

完