# 20240215 アジルコア定例会

[https://vimeo.com/913186694/b4853d3bcd?share=copy](https://vimeo.com/913186694/b4853d3bcd?share=copy)

[https://vimeo.com/913186694/b4853d3bcd?share=copy](https://vimeo.com/913186694/b4853d3bcd?share=copy)

▶️ログ

[meeting_saved_chat.txt](20240215%20%E3%82%A2%E3%82%B7%E3%82%99%E3%83%AB%E3%82%B3%E3%82%A2%E5%AE%9A%E4%BE%8B%E4%BC%9A%2013d6ecf68d5a4d348c1c86389b8317ea/meeting_saved_chat.txt)

[meeting_saved_closed_caption.txt](20240215%20%E3%82%A2%E3%82%B7%E3%82%99%E3%83%AB%E3%82%B3%E3%82%A2%E5%AE%9A%E4%BE%8B%E4%BC%9A%2013d6ecf68d5a4d348c1c86389b8317ea/meeting_saved_closed_caption.txt)

▶️次回：

■定例会
2月 21日 (水曜日)⋅11:00～
[https://us02web.zoom.us/j/82679301499?pwd=V0dhSXlIVEZ3MFlEWFNtYld0MkFTdz09](https://us02web.zoom.us/j/82679301499?pwd=V0dhSXlIVEZ3MFlEWFNtYld0MkFTdz09)
ミーティング ID: 826 7930 1499
パスコード: 893363

▶️前回：

[20240207 アジルコア定例会](20240207%20%E3%82%A2%E3%82%B7%E3%82%99%E3%83%AB%E3%82%B3%E3%82%A2%E5%AE%9A%E4%BE%8B%E4%BC%9A%20ce9acef071f04d738ed83427a0bbf045.md) 

▶️議事録メモ

<aside>
💡 [00m00s - 15m00s]

</aside>

**11:30:24 - 11:50:28 ソフトウェア開発チームの進捗と修正項目の確認**

- **エラーと修正の状況**
    - ストリーミング受信中の画面切り替えに伴う問題が新たに発見され、現在追加修正中。
    - アシスタントが重複して動作する問題は、再現試験を通じて修正方針が確定。
- **リリース予定と確認作業**
    - 修正が完了し次第、14時頃にリリース予定。ただし、レビューが必要なため、レイシさんや佐藤さんの確認が必要。
    - デモ環境へのリリースを優先し、その後本番環境への適用を検討。
- **新機能と要望の対応**
    - コピー機能の保持要望が上がっており、これに対する対応策を検討中。
    - ストリーミング受信とは別に、編集ボタンの問題が指摘され、これも修正対象となる。
- **表示方法の改善提案**
    - ストリーミング受信中の状態表示について、黒丸の点滅をより目立つように改良。あわせて、通信のレスポンス表示を速める。
    - マークダウン形式とHTML表のプレビューを総合コメント欄にも適用することで、より視認性の高い表示を目指す。
- **その他の機能要望と計画**
    - タイムスタンプあり/なしのテキスト取得機能の要望があり、これに対応するための方針を検討中。
    - 関連チャットに送る機能の現状確認と、今後の改善計画について討議。

以上の議事内容に基づき、チームは修正作業と新機能の追加に向けた計画を進めています。

<aside>
💡 [15m00s - 30m00s]

</aside>

**11:50:39 - 12:20:01 デジタルコンテンツの管理と改善に関する討議**

- **動画S.R.Tファイルとタイムスタンプ問題**
    - Toyaは動画S.R.Tファイルの取り扱いとタイムスタンプの問題について言及。
    - タイムスタンプ付きでの出力について検討され、佐藤勝彦はタイムスタンプの重要性を強調。
- **実装未完了機能に関する進捗**
    - 画面なぞり機能の実装状況が議論され、Toyaはまだ完了していないことを説明。
- **ストリーミング優先の結論**
    - Toyaはストリーミング機能を優先していると述べ、そのため一部機能が実装されていない状況。
- **動画作成とS.R.Tファイルの利用**
    - 佐藤勝彦は動画作成時にS.R.Tファイルが必要であることを語り、ファイルの利用方法について説明。
- **データと文字数の取り扱い**
    - トークン調整とデータ分析における文字数の扱いについて討論。
- **エクスポート形式とトランスクリプト**
    - 様々なエクスポート形式とトランスクリプトの必要性について検討。
- **プロジェクト要件と進捗**
    - プロジェクトの要件変更や進捗状況について議論され、次のステップに向けた計画が話される。
- **S.R.Tファイルのクリップボードコピーに関する提案**
    - クリップボードコピー機能の提案がされるが、佐藤勝彦は必要がなければ排除しても良いと提案。
- **動画編集ソフトウェアとS.R.Tファイル**
    - S.R.Tファイルが動画編集ソフトウェア、特にプレミアプロでの使用に不可欠であることが議論される。
- **文字単位のタイムラインとトークスクリプト**
    - 佐藤勝彦は文字単位でのタイムラインとトークスクリプトの取り扱いについて説明。
- **自動評価とAI機能の活用**
    - AIによる自動評価とその機能の活用について討議が行われ、その可能性と限界について検討される。
- **データの保管とエントリーシステム**
    - データの保管方法やエントリーシステムに関する問題点と改善策が話し合われる。
- **アジュールのメディアサービス終了**
    - Toyaはアジュールのメディアサービス終了に伴う影響と代替サービスの検討について言及。

<aside>
💡 [30m00s - 45m00s]

</aside>

**12:20:05 - 12:40:02 プロジェクト進行状況と戦略**

- **ブログと動画コンテンツの課題**
    - ブログの改善必要性が認識されているが、動画コンテンツのコスト削減と価値再評価が課題。
    - 音声データの文字起こしとしての保持に価値を見出す。
- **進捗と費用削減**
    - データバックアップの費用削減可能性と3月または4月のプロジェクト進行スケジュールを検討。
    - 資金調達の進捗と2月の決算挟みの課題について言及。
- **プレゼン甲子園とAIの活用**
    - 福井県高校プレゼン甲子園の事務局作業とAIの導入による効率化の可能性を探る。
    - AI評価システムと人間の評価システムの統合に関する構想を共有。
- **投稿動画の評価と自動化**
    - 自動評価と人間の評価のルーブリック表の違いに対する検討。
    - AIの役割を支援として位置付け、人間の処理を代替えするではなく効率化するアプローチを提案。
- **システムとプラットフォームの対応**
    - プレゼン支援とエントリーした参加者の動画ログイン閲覧についてのポリシー。
    - 特別公開としてのポジティブな内容の選択的公開を検討。
- **サーバーと投稿数の対応**
    - 投稿数の増加に対応するためのサーバー構成とデータ量の管理に関する話し合い。
- **閲覧権限とエントリー社のログイン**
    - エントリーした社の人がログインして確認することは特別な課題を作成している場合に限定する方針を確認。

<aside>
💡 [45m00s - 60m00s]

</aside>

**12:40:08 - 12:50:14 システムアクセスとユーザー管理に関する議論**

- **エントリーシステムの説明**: エントリー社側はシステムにアクセスできない仕様であり、URLとIDのみ提供されるが、エントリー情報の部分の登録フォームしかないため、アクセスしても情報はない。自己確認のための画面の要望がある。 (佐藤勝彦)
- **エントリー確認通知**: エントリー完了後はメールで通知される。メールが届かない場合は迷惑メールボックスを確認するか、お問い合わせフォームから問い合わせること。(Toya、佐藤勝彦)
- **ログインIDの考慮**: 内部的にはログインIDをメールアドレスとする計画。複数応募の問題を避けるため過去データの検証が必要。(Toya、佐藤勝彦)
- **ID生成方式の変更**: 重複を避けるため、ランダム数値をIDとして割り当てる方針に変更。数字の桁数についても討議され、最終的にランダム４桁数値などの案が検討される。(佐藤勝彦、Toya)
- **プレゼン更新と予算の確認**: プレゼンの更新にかかる日数と費用について議論。限られた予算内での作業が必要。(Toya、佐藤勝彦)
- **ログイン画面のデザイン**: ログイン画面のデザインについては、機能性を重視し過度なデザインは不要との意見が出た。デザインよりも内容と機能の表示方法が重要とされる。(佐藤勝彦、Toya)
- **次回ミーティング日程の調整**: 次回の会議日程は2月21日午前11時に決定。参加者間の調整を行い、最終的に確定。(佐藤勝彦、Toya、kureishi)
- **リリース計画の確認**: ロゴデザインとデモ環境のリリース計画に関して最終確認。今月中に情報を共有することに。(佐藤勝彦、Toya)

**結論**: システムのエントリー確認方法、ログインIDの管理、プレゼン更新に関する予算計画、そしてデザインより機能性を重視する方針について議論し、具体的な改善策と次回ミーティングの日程を確定した。